【裁判字號】    97,抗,382
【裁判日期】    971211
【裁判案由】    返還利息
【裁判全文】
臺灣臺中地方法院民事裁定               97年度抗字第382號
抗  告  人  巳○○
            卯○○
            甲○○
            Ｅ○○
            Ｄ○○
            Ｃ○○
            Ｂ○○
            戌○○
            酉○○
            申○○
            午○○
            辰○○
            壬○○
            辛○○
            庚○○
            己○○
            丁○○
            丙○○
            天○○
            未○○
            寅○○
            丑○○
            Ｆ○○
            玄○○
            戊○○
            乙○○
            癸○○
            子○○
            黃○○
            宇○○
            亥○○
            地○○
            Ａ○○
前列三十二人共同
訴訟代理人  巳○○
相  對  人  全球人壽保險股份有限公司
法定代理人  宙○○
上列當事人間請求返還利息事件，抗告人對於中華民國97年10月
14日臺灣臺中地方法院臺中簡易庭97年度中小字第3754號裁定提
起抗告，裁定如下：
    主  文
抗告駁回
抗告費用新台幣壹仟元由抗告人負擔。
    理  由
一、抗告意旨略以：依保險單契約書保單條款第30條「管轄法院
    」本契約涉訟時，約定以要保人住所所在地為管轄法院。抗
    告人即原告均為相對人之保戶，而抗告人大部分住所所在地
    為台中市，且代理人住所所在地為台中市，按雙方保險契約
    書之上開約定，管轄法院為臺灣臺中地方法院，原裁定將本
    件移送臺灣臺北地方法院尚有未洽，應請廢棄原裁定等語。
二、按當事人得以合意定第一審管轄法院。但以關於由一定法律
    關係而生之訴訟為限。民事訴訟法第24條定有明文。兩造間
    保險契約書保單條款第30條固有前述合意管轄之約定，惟依
    該條「本契約涉訟時，約定以要保人住所所在地為管轄法院
    。」之約定內容觀之，兩造間該合意管轄之約定，僅於兩造
    因保險契約本身所生之訴訟有其適用。而本件抗告人係以相
    對人擅自修改保單貸款利率文字，致其支付額外利息為由，
    依侵權行為之法律關係，訴請相對人賠償損害，因抗告人以
    保單借款，乃兩造間另一獨立之消費借貸契約，則兩造因保
    單借款所生之訴訟，自非因兩造間保險契約本身之法律關係
    所生之訴訟，自無前述合意管轄約定之適用。而被告之主營
    業所所在地係在台北市中山區，且抗告人所主張之相對人侵
    權行為發生地與結果地，亦非在原審轄區內，則原裁定將本
    件移送管轄之臺灣台北地方法院，於法並無違誤，抗告意旨
    求予廢棄，洵無理由，應予駁回。
三、據上論結，依民事訴訟法第495條之1第1項、第449條第1項
    、第78條，裁定如主文。
中    華    民    國    97    年    12    月    11    日
                民事第四庭審判長法  官  王  銘
                                法  官  王金洲
                                法  官  呂麗玉
正本係照原本作成。
如不服本裁定，僅得於收受本裁定正本送達後10日內，以適用法
規顯有錯誤為理由，向本院提出再抗告狀，（須附繕本1份及繳
納再抗告裁判費新台幣1,000元），經本院許可後 始可再抗告。
中    華    民    國    97    年    12    月    11    日
                                書記官


司法院資訊處製作；財團法人民間司法改革基金會備份。
